臺灣臺北地方法院刑事裁定　
108年度金重訴字第24號
                                   109年度金重訴字第40號
公  訴  人  臺灣臺北地方檢察署檢察官
被      告  林恭民
選任辯護人  黃鼎鈞律師
被      告  洪敬祐
選任辯護人  陳志忠律師
            林傳哲律師(法律扶助律師)
上列被告等因違反銀行法等案件，經檢察官提起公訴（107年度
偵字第20805號、105年度偵字第5785號、105年度偵字第8735號
、106年度偵字第13291號、106年度偵字第13737號、106年度偵
字第13738號、106年度偵字第22193號、106年度偵字第27483號
、107年度偵字第13491號、108年度偵字第23015號），本院裁定
如下：
    主  文
一、林恭民部分：
  ㈠准予具保新臺幣捌佰萬元以替代羈押，其中現金具保金額不
    得低於新臺幣參佰萬元，其餘部分得由具相當資力之人，出
    具保證書；另應遵守下列事項：林恭民及為其出具保證書之
    人，非經法院許可，不得就財產為處分。
  ㈡如未能具保，其羈押期間，自民國壹佰壹拾壹年拾貳月貳拾
    參日起羈押參月。
二、洪敬祐部分：
　㈠准予具保新臺幣參佰萬元以替代羈押，其中現金具保金額不
    得低於新臺幣壹佰萬元，其餘部分得由具相當資力之人，出
    具保證書；另應遵守下列事項：洪敬祐及為其出具保證書之
    人，非經法院許可，不得就財產為處分。
　㈡如未能具保，其羈押期間，自民國壹佰壹拾壹年拾貳月貳拾
    參日起羈押參月。
    理  由
一、按羈押之目的在於確保刑事偵查、審判程序之完成，及刑事
    執行之保全，或預防反覆實施特定犯罪。被告有無羈押之必
    要，應許由法院斟酌訴訟進行程度及其他一切情事而為認定
    ，而關於羈押與否之審查，其目的僅在判斷有無實施羈押強
    制處分之必要，並非認定被告有無犯罪之實體審判程序，故
    關於羈押之要件，無須經嚴格之證明，而以自由證明為已足
    ，至於被告是否成立犯罪，乃本案實體上應予判斷之問題。
    而所謂停止羈押，乃指羈押原因仍在，但無羈押之必要，而
    以具保、責付或限制住居為其替代手段，亦即羈押裁定之效
    力仍然存續，僅其執行予以停止。又許可停止羈押之聲請者
    ，應命提出保證書，並指定相當之保證金額；指定之保證金
    額，如聲請人願繳納或許由第三人繳納者，免提出保證書，
    刑事訴訟法第111條第1項、第3項定有明文。
二、查被告林恭民、洪敬祐經本院訊問後僅坦承違反證券投資信
    託及顧問法之犯行，惟矢口否認有為詐欺及違反銀行法之犯
    行，然有起訴書所載各項人證及書證可資佐證，足認本件被
    告2人所涉刑法第339條之4第1項第2款加重詐欺罪、銀行法
    第125條第1項後段之非法經營銀行業務罪嫌、證券投資信託
    及顧問法第107條第1款、第2款之未經主管機關許可經營證
    券投資顧問業務、在中華民國境內從事銷售境外基金罪嫌，
    犯罪嫌疑重大，且被告2人所涉犯係銀行法第125條第1項後
    段之罪，屬於最輕本刑七年以上之重罪，良以被訴重罪常伴
    有逃亡之高度可能，係趨吉避凶、脫免刑責、不甘受罰之基
    本人性，且本院審酌全案卷證資料，被告2人所涉違反銀行
    法之犯罪金額龐大，被告2人亦尚未繳回其所取得之犯罪所
    得，非無因此啟動逃亡境外、脫免刑責之動機，有事實足認
    被告2人有逃亡之虞，而有刑事訴訟法第101條第1項第1、3
    款規定對被告2人實施羈押之原因仍然繼續存在。本院經審
    酌全案卷證後，並於民國111年12月23日當庭聽取被告2及其
    等辯護人、檢察官之意見後，併參酌被告2人之犯罪惡性、
    其等逃亡之可能性、本案所致法益侵害程度及本案審理之進
    度等情，倘課予被告2人提出相當之保證金，應得以對被告2
    人形成相當程度之心理之拘束力，並可得確保後續審理及執
    行程序順利進行，而無羈押之必要，是審酌本案案件進行程
    度、被告2人違犯本案情節、比例原則及被告2人之資力等情
    ，由合議庭於同日當庭宣示認被告林恭民准予具保新臺幣（
    下同）800萬元以替代羈押，其中現金具保金額不得低於300
    萬元，其餘部分得由具相當資力之人，出具保證書，並遵守
    本院依刑事訴訟法第116條之2第1項第7、8款規定所為以下
    命令：「林恭民及為其出具保證書之人，非經法院許可，不
    得就財產為處分」；被告洪敬祐准予具保300萬元以替代羈
    押，其中現金具保金額不得低於100萬元，其餘部分得由具
    相當資力之人，出具保證書，並遵守本院依刑事訴訟法第11
    6條之2第1項第7、8款規定所為以下命令：「洪敬祐及為其
    出具保證書之人，非經法院許可，不得就財產為處分」，即
    可確保日後本案訴訟、執行程序之順利進行，而無繼續羈押
    之必要，倘若被告2人未提出上開保證金額供擔保，則前述
    因具保對被告2人造成之約束力即不存在，而不足以替代羈
    押，仍認有羈押之必要，爰併諭知如被告2人未能具保，則
    自111年12月23日起羈押3月，茲補書面裁定。又倘被告2人
    於停止羈押期間，違反前揭應遵守事項，依刑事訴訟法第11
    7條第1項規定，此係本院得命再執行羈押之新事由，末此敘
    明。
據上論斷，應依刑事訴訟法第121條第1項、第117條之1、第116
條之2第1項第7款、第8款、第111條第1項、第3項、第108條第1
項，裁定如主文。
中　　華　　民　　國　　111 　年　　12　　月　 23 　　日
　　　　　　　　　刑事第十九庭  審判長法　官　江俊彥
　　　　　　                          法  官  許芳瑜　　
　　　　　　　　　　　　　　　　　　　法  官  林彥成
上正本證明與原本無異。
如不服本裁定，應於裁定送達後5日內向本院提出抗告狀。因疫
情而遲誤不變期間，得向法院聲請回復原狀。
                                       書記官  温偲含
中　　華　　民　　國　　111 　年　　12　　月　　23　　日